# 控制的认定

提问人：左左爱审计 时间：2023-08-31 16:39:15
@chenyiwei 陈版主，有个问题请教一下！A公司对B公司不出资，通过协议约定A对B实际控制，对B进行经营管理，并支付运营成本（挂往来），承担分享，享受分红。请问B纳入A的合并范围么？对于此类情况，纳入合并范围的实质要件是什么？

回答人：chenyiwei
这种情况比较复杂，不能完全排除这种可能性，但实务中难度很大，成功案例很少。
建议首先查阅《监管规则适用指引——会计类第 1 号》之“1-9 控制的判断”中“一、委托、受托经营业务”等相关内容。